【裁判字號】    92,易,730
【裁判日期】    920815
【裁判案由】    竊盜
【裁判全文】
台灣板橋地方法院刑事判決                          九十二年度易字第七三０號
    公  訴  人  台灣板橋地方法院檢察署檢察官
    被      告  丁○○
右列被告因竊盜案件，經檢察官提起公訴（九十二年度偵字第二九六六號）及移
辦（九十二年度偵字第九七０五、一０八五七號），本院判決如左：
    主  文
丁○○連續攜帶兇器竊盜，累犯，處有期徒刑壹年。剪刀壹把及鑰匙貳支均沒收之。
    事  實
一、丁○○前於民國（下同）八十二年間與八十三年間，分別因違反肅清煙毒條例、
    麻醉藥品管理條例及槍砲彈藥刀械管制條例案件，經本院分別判處有期徒刑二年
    二月、七月、七月，應執行有期徒刑三年確定，並於八十五年四月三十日因縮短
    刑期假釋出監，復於假釋期間更犯罪，撤銷上開之假釋，繼續執行殘刑一年二十
    一日，八十七年九月三日執行完畢（起訴書誤為八十七年八月八日執行完畢）。
    猶不知悔改，竟基於意圖為自己不法所有之概括犯意，先後分別於九十二年一月
    一日晚八時至十時三十分之間某時分及同年月十七日晚十一時許，攜帶其所有客
    觀上可供兇器使用之剪刀一把，在台北市○○區○○街五十七巷二十五弄附近與
    台北市○○區○○街四二二號前，以上開剪刀一把，插入丙○○所有之車牌號碼
    ＣＷ─七一九二號、戊○○所有之車牌號碼Ｘ三─一六四八號自用小客車鑰匙孔
    內以啟動該車，並駕車離去，以竊取該自小客車，得手後，留供己用。嗣於九十
    二年一月二十日晚十時至十一時之間，在台北縣板橋市○○路○段八十五巷三號
    前丁○○所駕駛之ＱＰＱ─一七一號輕機車內，為警查獲丙○○所有之皮夾一個
    、健保卡、國軍福利品購買證各一張後，得知上情。復基於同前意圖為自己不法
    所有之概括犯意，於九十二年三月二十九日凌晨五時三十分許，在台北縣板橋市
    ○○○路一五七號前，竊取陳峻詠所有之車號Ｖ九─二一六六號自小客車供己使
    用。嗣於九十二年四月一日零時十分許，經警在台北縣新莊市○○路三九九號前
    尋獲上開失竊之自小客車，並於車內採得指紋數枚，經鑑定與丁○○指紋相符，
    始得知上情；又基於同前意圖為自己不法所有之概括犯意，先後於九十二年四月
    十七日下午四時許，在台北縣樹林市鎮○街二六九巷十一號前，以其所有鑰匙一
    支啟動乙○○所有之車號三Ｔ─八二八０號自小客車電門，竊得該自小客車己使
    用；同年月二十三日晚十一時許，在台北縣樹林市○○街大漢橋下路旁，徒手竊
    得己○○所有之ＩＳ─五八五五號自小客車車牌二面；同年五月七日二時許，在
    台北縣板橋市○○街溪頭公園旁，徒手竊得庚○○所有之自行車；同年五月七日
    上午三時三十分許，在台北縣板橋市○○路○段二一七巷內，以其所有之鑰匙欲
    發動甲○○所有之車號ＱＫＬ─三一０號輕型機車時，經警當場查獲而未遂，並
    扣得其所有供行竊所用之鑰匙一支，並帶同查獲之警員起出上開竊得之自小客車
    與車牌二面。
二、案經台北縣政府警察局海山分局報請台灣板橋地方法院檢察署檢察官偵查起訴暨
    台北縣政府警察局海山分局、新莊分局先後報請該署檢察官移送本院併案審理。
    理  由
一、訊據被告丁○○除否認有於九十二年五月七日竊取庚○○所有自行車及甲○○所
    有機車之犯行外，餘皆坦承不諱；經查：右揭事實，業據被告丁○○於警訊及偵
    查中供承不諱，並經被害人丙○○、戊○○、陳峻詠、庚○○、甲○○、乙○○
    及己○○等人於警訊中指訴綦詳，並有贓物領據共六紙及車輛竊盜車牌失竊資料
    個別查詢報告表共四紙附卷可稽，復有鑰匙一支扣案可資佐證。再被告所辯並無
    竊取甲○○之機車云云；惟查：被告於警訊及偵查中均已坦承當時以其所有機車
    鑰匙插入，尚未竊得即為警查獲；另被告辯以與被害人庚○○認識，僅係騎用自
    行車而所有人庚○○不知云云，然被害人庚○○於警訊中指陳與被告見過但不熟
    ，且自行車並未借予被告或被告向其借車；況被害人庚○○亦指陳其所有之自行
    車係於九十二年五月六日下午五時許即已失竊，而被告卻係於翌（七）日凌晨三
    時三十分許於行竊機車時為警查獲時始得知被告係以竊得之自行車代步，是被告
    事後翻異前詞，顯係卸諉之詞，不足採信。再被告於九十二年一月間行竊二輛自
    用小客車所用之中型剪刀一把，雖未扣案，惟被告自承該使用之剪刀，長為十五
    公分，係屬鋼質，於便利商店購得，為一般常用之剪刀，自足以傷人身體或性命
    ，客觀上自可作為兇器使用無疑。罪證明確，被告犯行洵堪認定。
二、核被告所為，係犯刑法第三百二十一條第一項第三款之攜帶兇器竊盜與同法第三
    百二十條第一項、第二項竊盜或竊盜未遂之罪。又被告先後多次犯行，時間緊接
    ，且犯罪構成要件相同，顯係基於概括犯意為之，為連續犯應論以一罪（攜帶兇
    器竊盜）並加重其刑。末查；被告前於八十二年間與八十三年間，分別因違反肅
    清煙毒條例、麻醉藥品管理條例及槍砲彈藥刀械管制條例案件，經本院分別判處
    有期徒刑二年二月、七月、七月，應執行有期徒刑三年確定，並於八十五年四月
    三十日因縮短刑期假釋出監，復於假釋期間更犯罪，撤銷上開之假釋，繼續執行
    殘刑一年二十一日，而於八十七年九月三日執行完畢，此有台灣高等法院被告全
    國前案紀錄表在卷可徵。其於期徒刑執行完畢後五年再犯有期徒刑以上刑之本罪
    ，為累犯，應依法遞加重其刑。爰審酌被告之品行、智識程度及被告身強體壯竟
    刀為宵小歹行、所竊得財物之價值以及被告犯罪後之態度等一切情狀，量處如主
    文所示之刑，以示懲儆。至被告行竊所用之剪刀一把與鑰匙二支，為被告所有供
    犯罪所用之物，業經被告供明在卷，其中雖剪刀一把與鑰匙一支未扣案，然並無
    證據證明業已滅失，仍應依法宣告沒收。
三、至公訴人雖僅起訴被告九十二年一月一日與一月十七日二次竊盜之犯行；惟被告
    仍於同年三月二十九日、四月十七日、四月二十三日及五月七日竊盜，已如前述
    ，然此部分犯行與公訴人起訴部分係基於概括犯意反覆為之，具有裁判上一罪之
    關係，依審判不可分之原則，應為起訴效力所及，且經檢察官移送併辦，本院自
    應一併加以審理，附此敘明。
據上論斷，應依刑事訴訟法第二百九十九條第一項前段，刑法第五十六條、第三百二
十一條第一項第三款、第四十七條、第三十八條第一項第二款，判決如主文。
本案經檢察官余若凡到庭執行職務
中    華    民    國    九   十   二    年    八    月    十    五      日
                             台灣板橋地方法院刑事第二庭
                                 法  官  潘  長  生
右正本證明與原本無異。
如不服本判決，應於判決送達後十日內向本院提出上訴狀 (應附繕本) ，上訴於臺灣
高等法院。
                                 書記官  陳  蒼  仁
中    華    民    國    九   十   二    年    八    月    十    五      日
附錄本案論罪科刑法條
刑法第三百二十一條：
犯竊盜罪而有左列情形之一者，處六月以上五年以下有期徒刑：
一、於夜間侵入住宅或有人居住之建築物、船艦或隱匿其內而犯之者。
二、毀越門扇、牆垣或其他安全設備而犯之者。
三、攜帶兇器而犯之者。
四、結夥三人以上而犯之者。
五、乘火災、水災或其他災害之際而犯之者。
六、在車站或埠頭而犯之者。
前項之未遂犯罰之。


司法院資訊處製作；財團法人民間司法改革基金會備份。
